【裁判字號】    98,審訴,837
【裁判日期】    980527
【裁判案由】    毒品危害防制條例
【裁判全文】
臺灣桃園地方法院刑事判決             98年度審訴字第837號
公  訴  人  臺灣桃園地方法院檢察署檢察官
被      告  甲○○
指定辯護人  本院公設辯護人林銘宏
上列被告因違反毒品危害防制條例案件，經檢察官提起公訴（98
年度毒偵字第101 號），嗣於本院準備程序進行中，被告就被訴
事實為有罪之陳述，經本院告知簡式審判程序意旨，並聽取當事
人之意見後，本院合議庭裁定改由受命法官獨任依簡式審判程序
審理，並判決如下：
    主  文
甲○○施用第一級毒品，累犯，處有期徒刑壹年；又施用第二級
毒品，累犯，處有期徒刑伍月。應執行有期徒刑壹年貳月。
    事  實
一、甲○○前於民國88年間因施用第二級毒品案件，經臺灣士林
    地方法院以88年度毒聲字第741 號裁定送觀察、勒戒後，因
    認無繼續施用毒品傾向，於88年5 月4 日釋放出所，並經臺
    灣士林地方法院檢察署檢察官以88年度偵字第4252號為不起
    訴處分確定；於前開觀察、勒戒執行完畢釋放後5 年內，於
    92年間復因施用第二級毒品案件，經同院以92年度毒聲字第
    819 號裁定送觀察、勒戒後，因認無繼續施用毒品傾向，於
    92年9 月25日釋放出所，並經臺灣士林地方法院檢察署檢察
    官以92年度毒偵字第974 號為不起訴處分確定；又於93年間
    因連續施用第一級毒品案件，經同院以94年度訴字第291 號
    判處有期徒刑1 年6 月確定。繼於93年間因違反槍砲彈藥刀
    械管制條例案件，經同院以93年度訴字第392 號判處有期徒
    刑1 年2 月確定，上開2 罪刑並經同院以94年度聲字第1085
    號裁定定應執行刑為有期徒刑2 年6 月確定，於96年2 月7
    日因假釋併付保護管束出監，迄96年8 月23日保護管束期滿
    ，假釋未經撤銷，未執行之刑，以已執行論（於本案構成累
    犯）。詎仍不知悔改，復基於施用第二級毒品甲基安非他命
    之犯意，於97年12月12日晚間7 、8 時許，在其臺北縣石門
    鄉老梅村4 鄰公地11之7 號3 樓住處內，以玻璃球燒烤方式
    施用甲基安非他命1 次；另基於施用第一級毒品海洛因之犯
    意，於97年12月15日晚間某時，在上址住處內，以抽香煙方
    式施用海洛因1 次。嗣於97年12月16日凌晨3 時30分許，在
    桃園縣中壢市○○路○道一號陸橋下為警盤查而查獲。
二、案經桃園縣政府警察局移送臺灣桃園地方法院檢察署檢察官
    偵查起訴。
    理  由
一、本案被告甲○○所犯之罪，並非法定刑為死刑、無期徒刑或
    最輕本刑3 年以上有期徒刑之罪，亦非高等法院管轄第一審
    之案件，而被告於準備程序中就被訴事實已為有罪之陳述，
    經本院告知簡式審判程序之旨，並聽取當事人之意見後，本
    院合議庭乃依刑事訴訟法第273 條之1 第1 項規定，裁定改
    由受命法官獨任進行簡式審判程序，合先敘明。
二、上揭事實，業據被告甲○○於本院審理中坦承不諱，而被告
    為警查獲後所採集之尿液檢體，經送請台灣檢驗科技股份有
    限公司以酵素免疫分析法初步檢驗，再佐以氣相層析質譜儀
    分析法確認檢驗結果均呈鴉片類、安非他命類陽性反應，此
    有桃園縣政府警察局被採尿人尿液暨毒品真實姓名與編號對
    照表及台灣檢驗科技股份有限公司濫用藥物檢驗報告各1 紙
    附卷可稽，足認被告上開任意性之自白確與事實相符，應堪
    採信。又按毒品危害防制條例於92年7 月9 日修正公布，自
    93年1 月9 日施行，而依修正後之規定，僅限於「初犯」及
    「5 年後再犯」2 種情形，始應先經觀察、勒戒或強制戒治
    程序。倘被告於5 年內已再犯，經依法追訴處罰，縱其第3
    次（或第3 次以上）再度施用毒品之時間，在初犯經觀察、
    勒戒或強制戒治執行完畢釋放5 年以後，已不合於「5 年後
    再犯」之規定，且因已於「5 年內再犯」，顯見其再犯率甚
    高，原實施觀察、勒戒或強制戒治，已無法收其實效，即應
    依該條例第10條規定處罰；又所謂5 年戒斷期間之計算，係
    指相鄰之前後2 次施用毒品時間之間隔而言，非可飛躍自初
    次起算其5 年期間（最高法院95年度第7 次刑事庭會議決議
    、最高法院95年台非字第65號判決參照）。經查，本件被告
    於前案觀察、勒戒執行完畢釋放後5 年內，再因連續施用第
    一級毒品案件，經臺灣士林地方法院以94年度訴字第291 號
    判處有期徒刑1 年6 月確定，此有臺灣高等法院被告前案紀
    錄表1 份在卷足憑，是本件被告施用毒品犯行雖已於前案觀
    察、勒戒執行完畢釋放後5 年後，惟其已於5 年內再犯，依
    上開說明，仍應追訴處罰。綜上，本件事證明確，被告犯行
    堪以認定，應依法論科。
三、核被告甲○○所為，分別係犯毒品危害防制條例第10條第1
    項之施用第一級毒品罪及同條第2 項之施用第二級毒品罪。
    被告所犯上開2 罪間，犯意各別，行為互殊，應分論併罰。
    被告有事實欄所載之犯罪及科刑執行情形，有臺灣高等法院
    被告前案記錄表足憑，其於5 年內故意再犯本案有期徒刑以
    上之2 罪，皆為累犯，均應依法加重其刑。爰審酌被告犯後
    坦承犯行而態度良好、施用毒品係戕害自身健康，對他人並
    不生重大危害及檢察官求處有期徒刑1 年6 月、5 月，應執
    行有期徒刑1 年7 月尚屬過重等一切情狀，分別量處如主文
    所示之刑，並定其應執行之刑。另檢察官於起訴書中聲請沒
    收銷燬扣案第二級毒品安非他命半成品1 罐（含罐毛重106.
    3 公克，毒品結晶驗餘淨重90.12 公克），然查，經將該物
    送請內政部警政署刑事警察局鑑定結果：僅檢出第四級毒品
    先驅原料麻黃，並未檢出第二級毒品甲基安非他命成分，此
    有內政部警政署刑事警察局98年度1 月23日刑鑑字第097019
    8261號鑑定書在卷可稽，雖本條例於98年5 月20日經總統公
    布修正第11條第6 項規定：「持有第四級毒品純質淨重20公
    克以上者，處一年以下有期徒刑，得併科新臺幣10萬元以下
    罰金。」，惟本件犯行係於97年12月16日凌晨3 時30分許，
    在桃園縣中壢市○○路○道一號陸橋下為警盤查而查獲，此
    犯持有第四級毒品之犯行在本條例修正公布前，本件於查獲
    時，又查無其他積極證據證明與本案施用毒品有關，爰不予
    宣告沒收銷燬之，應另依毒品危害防制條例第18條第1 項中
    段規定，由查獲機關依行政處分之「沒入銷燬」程序處理，
    。附此敘明。
據上論斷，應依刑事訴訟法第273 條之1 第1 項、第299 條第1
項前段，毒品危害防制條例第10條第1 項、第2 項，刑法第11條
前段、第47條第1 項、第51條第5 款，判決如主文。
本案經檢察官蔡如惠到庭執行職務。
中    華    民    國    98    年     5    月    27    日
                        刑事庭  法  官  鍾雅蘭
以上正本證明與原本無異。
如不服本判決，應於判決送達後10日內向本院提出上訴狀（應附
繕本），其未敘述上訴理由者，應於上訴期間屆滿後20日內補提
理由書狀於本院，上訴於臺灣高等法院。
                                書記官  楊郁馨
中    華    民    國    98    年     5    月    27    日
附錄本案論罪科刑法條：
毒品危害防制條例第10條
施用第一級毒品者，處6 月以上5 年以下有期徒刑。
施用第二級毒品者，處3 年以下有期徒刑。


司法院資訊處製作；財團法人民間司法改革基金會備份。
